臺灣屏東地方法院刑事判決　　　　　　100年度交易字第155號
公　訴　人　臺灣屏東地方法院檢察署檢察官
被　　　告　楊榮芥
選任辯護人　錢政銘律師
　　　　　　錢師風律師
上列被告因業務過失傷害案件，經檢察官提起公訴（99年度偵字
第11151 號），本院判決如下：
    主  文
楊榮芥從事業務之人，因業務上之過失傷害人致重傷，處有期徒
刑陸月，如易科罰金，以新臺幣壹仟元折算壹日。
    事  實
一、楊榮芥為中華郵政股份有限公司（下稱中華郵政公司）郵務
    士，平日以騎乘機車遞送郵件為業，為從事業務之人。其於
    民國99年6 月3 日下午1 時30分許，騎乘中華郵政公司屏東
    郵局所有車牌號碼PYX －671 號重型機車，在屏東縣麟洛鄉
    ○○路64之1 號對向之民生路東往西方向慢車道停等，欲起
    駛穿越民生路至該路西往東方向慢車道，以遞送該路雙號門
    牌地址信件，本應注意汽車（包括機器腳踏車）起駛前其前
    後左右有無障礙或車輛行人，並讓行進中之車輛優先通行，
    而依當時天候陰、日間自然光線、道路為直路之柏油路面、
    濕潤而無缺陷、障礙物等情狀，並無不能注意之情，竟疏未
    注意民生路西往東方向慢車道上來車情形，貿然自其停等處
    起駛穿越民生路後進入該路段西往東方向慢車道行駛，適遇
    羅經相騎乘車牌號碼OZB －427 號重型機車，沿屏東縣麟洛
    鄉○○路由西往東方向慢車道行駛，原應注意車前狀況，並
    隨時採取必要之安全措施，依當時情形亦無不能注意之情，
    而疏未注意前方車輛動向，未減速或採取必要之安全措拖，
    騎乘上開車牌號碼OZB －427 號重型機車亦駛至同處，因楊
    榮芥冒然起駛進入車道未讓行進中之羅經相先行，羅經相所
    騎乘之上開車牌號碼OZB －427 號重型機車前車頭乃閃避不
    及而撞及楊榮芥騎乘之上開車牌號碼PYX －671 號重型機車
    後車尾，羅經相因而人車倒地，受有腦幹挫傷性出血、硬腦
    膜下顱內出血及多處擦傷。嗣經警據報前往現場處理並由救
    護人員將羅經相送往址設屏東縣屏東市○○○路12之2 號之
    國仁醫院急診，楊榮芥則停留現場，並在偵查機關尚不知孰
    為犯罪嫌疑人時，向到場處理本案交通事故之承辦警員承認
    其為肇事人，自首而接受裁判。其後，羅經相雖再轉至址設
    高雄市○○區○○路123 號之長庚醫療財團法人高雄長庚紀
    念醫院（下稱高雄長庚醫院）、址設屏東縣屏東市○○路58
    巷22號之國軍高雄總醫院附設屏東民眾診療服務處（下稱屏
    東民診處）持續治療，惟迄今仍無理解、語言、行動能力，
    而無法自理生活，依目前醫療技術無完全治療之可能，已達
    身體、健康重大難治之重傷害。
二、案經羅經相之妻龍家雲訴由屏東縣政府警察局屏東分局報告
    臺灣屏東地方法院檢察署檢察官偵查起訴。
    理  由
壹、證據能力
一、被告以外之人於審判外之言詞或書面陳述，除法律有規定者
    外，不得作為證據；無證據能力、未經合法調查之證據，不
    得作為判斷之依據，刑事訴訟法第155 條第2 項、第159 條
    第1 項定有明文。經查屏東縣政府警察局道路交通事故初步
    分析研判表、臺灣省高屏澎地區車輛行車事故鑑定委員會鑑
    定意見書（分見警卷第14頁、他字卷第7 頁），均屬被告以
    外之人於審判外之書面陳述，被告及其辯護人既已否認該等
    書證之證據能力（見本院卷第45頁反面），且查上揭書證亦
    非同法第159 條之4 所定例外具證據能力之文書，從而，上
    揭書證應無證據能力，不得作為判斷之依據。
二、被告以外之人於審判外之言詞或書面陳述，除法律有規定者
    外，不得作為證據，刑事訴訟法第159 條固定有明文，惟按
    被告以外之人於審判外之陳述，雖不符刑事訴訟法第159 條
    之1 至之4 之規定，而經當事人於審判程序同意作為證據，
    法院審酌該言詞陳述或書面陳述作成時之情況，認為適當者
    ，亦得為證據；又當事人、代理人或辯護人於法院調查證據
    時，知有第159 條第1 項不得作為證據之情形，而未於言詞
    辯論終結前聲明異議者，視為有前項之同意，同法第159 條
    之5 亦定有明文。查本院資以認定本案而具傳聞性質之證據
    ，除上已敘明者外，檢察官、被告及其辯護人均知有第159
    條第1 項不得為證據之情形，於本院準備程序中均表示對上
    開證據之證據能力並無意見（見本院第45頁反面、第46頁）
    ，且檢察官、被告及其之辯護人迄言詞辯論終結前均未聲明
    異議，依上揭法條規定，視為同意作為證據，復經本院審酌
    上開言詞或書面陳述之作成情況，核無違法取證或其他瑕疵
    ，認為以之作為證據為適當，洵具證據能力，且均經依法踐
    行調查證據程序（見本院卷第301 至303 頁），自得為判斷
    之依據。
貳、實體事項
一、訊據被告楊榮芥固不否認其為中華郵政公司之郵務士，平日
    以騎乘機車遞送郵件為業，並於99年6 月3 日下午1 時30分
    許，因遞送郵件騎乘上開車牌號碼PYX －671 號重型機車，
    在屏東縣麟洛鄉○○路64之1 號對向之民生路東往西方向慢
    車道停等，並於起駛後進入民生路西往東方向慢車道後，其
    騎乘之上開車牌號碼PYX －671 號重型機車後車尾遭被害人
    羅經相騎乘之車牌號碼OZB －427 號重型機車前車頭撞及，
    被害人因而倒地受傷等情，惟矢口否認有何上揭過失致重傷
    犯行，辯稱：當時伊已騎乘上開車牌號碼PYX －671 號重型
    機車穿越民生路已進入該路西向東方向慢車道正常行駛，本
    案事故係被害人未注意前方車輛，而騎乘車牌號碼OZB －
    427 號重型機車撞及伊，伊並無過失云云。被告辯護人則為
    被告辯護稱：被告係遭被害人自後方追撞，被告應無過失，
    且被害人目前之傷害與被告行為間亦難認有因果關係云云。
    經查：
(一)、被告前揭自承情節（見本院卷第44頁反面、第45頁、第304
    、305 頁），核與證人即當日承辦警員簡信旭於本院審理時
    結稱：被告係由北往南穿越民生路，被害人係西往東直行，
    如伊所繪製之交通事故現場圖所示，被告自承係由南往北方
    向行駛，係因被告混淆其行向，被告確實係在民生路上由北
    往南方向穿越民生路，而被害人則係在民生路上由西往東方
    向行駛。另伊到現場處理本案時，現場已遭移動，惟伊有看
    到被害人機車前面有撞擊痕跡，兩側有車倒地後之與路面之
    刮擦痕，而被告機車右側並無撞擊痕跡，惟在被告機車後方
    鐵架有撞擊之痕跡，該痕跡之高度與被害人機車前輪輪胎上
    鐵蓋相符等語（見本院卷第298 頁反面、第300 頁），並有
    道路交通事故現場圖、道路交通事故調查報告表(一)、(二)、現
    場照片6 紙在卷可稽（見警卷第15至20頁），首堪認定。至
    上開道路交通事故現場圖上肇事經過摘要故略載：「一、A
    車：普通機車PYX －671 南往北方向行駛」等文字，然此非
    特與同圖繪製之A 車行向不同，且與證人簡信旭上揭結證情
    節相歧，堪信係承辦警員記載錯誤；另道路事實現場圖上圖
    示標示之「邊線」、「路緣」部分，應係「快慢車道分隔線
    」、「路面邊線」之誤載，觀之卷附照片6 張自明（見本院
    卷第279 至281 頁），均併此敘明。
(二)、另被害人於上開時、地因與被告碰撞倒地後之救護情形，經
    本院函詢國仁醫院，據覆略以：被害人於99年6 月3 日下午
    1 時54分由屏東消防隊送到本院急診，經診斷受有腦幹挫傷
    性出血、硬腦膜下顱內出血及多處擦傷。建議轉診醫學中心
    治療，經家屬同意於99年6 月3 日下午3 時15分轉院至高雄
    長庚醫院等語，有國仁醫院100 年5 月26日國仁醫字第1000
    02 01 號函及檢附病歷資料1 份存卷可考（見本院卷第31至
    37頁），而參酌被害人於本案事故後，隨即於同日時54分經
    救護人員送至國仁醫院急診，其間未逾30分鍾，且於該期間
    內，被害人均受救護人員照護，衡情於此短時暫時間內，被
    害人應無可能再受有其他傷害，足信國仁醫院醫師於被害人
    送至該院之際，就被害人身體所為診斷結果，應係被害人於
    上揭時、地與被告碰撞後倒地而生，是被害人與被告於上揭
    時、地碰撞倒地後，受有腦幹挫傷性出血、硬腦膜下顱內出
    血及多處擦傷之傷害，自屬無疑。
(三)、被告及其辯護人之辯解雖如前，惟：
  1.按汽車行車前應注意起步前應顯示方向燈，注意前後左右有
    無障礙或車輛行人，並應注意讓行進中之車輛行人優先通行
    ，道路交通安全規則第89條第1 項第7 款定有明文。次按汽
    車，指在道路上不依軌道或電力架線而以原動機行駛之車輛
    （包括機器腳踏車），亦為道路交通安全規則第2 條第1項
    第1 款所明定。查本件被告為已考領駕照之駕駛人，有其交
    通部製發汽車駕駛執照1 紙在卷可稽（見警卷第8 頁），對
    於上開道路交通安全規則理應知悉，且應確實遵守。而本件
    交通事故發生時天候陰、日間自然光線、道路為直路之柏油
    路面、濕潤而無缺陷、障礙物等情狀，已經被告於警詢時供
    稱：伊駕車當時天氣有下雨，伊之視線清楚等語屬實（見警
    卷第6 頁），並有道路交通事故調調查報告表(一)、現場照片
    6 張在卷可稽（見警卷第16、18至20頁）。至上開道路交通
    事故調查報告表(一)內勾選「天候陰」、「路面狀態乾燥」、
    「視距其他」之選項，然此與現場照片所示路面情形迥然相
    異，應係承辦警員勾選錯誤，附此指明。據此情形，可知本
    案交通事故發生時，並無任何足令被告不能注意之情事。又
    查被告於99年6 月3 日警詢時承稱：伊是在民生路南往北方
    向行駛（經查被告行向應係由北往南，其自承行向尚有錯誤
    ，已說明在前），對方是民生路西往東方向行駛，伊發現時
    距離被害人約20多公尺等語（見警卷第2 頁）；於99年11月
    23日警詢時供承：伊係由南往北跨越中心線與對方同向，當
    時天候有下雨，伊之車速約每小時20餘公里，視線清楚，而
    當時伊與被害人之距離約60至70公尺，伊有按喇叭等語（見
    警卷第3 至5 頁）；於本院審理時稱：伊穿越民生路前看到
    被告距離伊尚有60至70公尺遠，對方當時騎很快等語（見本
    院卷第304 頁反面），綜上可知於本案交通事故發生前，被
    告確有見被害人在民生路上由西往東方向行駛並曾鳴按喇叭
    之事實，復參酌被告於本院審理時承稱：伊認有還有段距離
    ，所以沒有等被害人先行等語（見本院卷第304 頁反面），
    堪信被告雖已查見被害人將駛近，仍決意不待被害人先行，
    是倘被告於其停等處待被害人騎乘上開車牌號碼OZB －427
    號重型機車駛過，始行穿越民生路，即不致發生本案交通事
    故，其顯未注意民生路上被害人之行車動向至明。故而，被
    告僅鳴按喇叭提醒被害人注意，即起駛穿越民生路，未讓行
    駛中之被害人上開車牌號碼OZB －427 號重型機車優先通行
    ，而於其甫駛入民生路慢車道之際，旋遭被害人自其後方撞
    及，其未遵前揭交通法規之舉有過失甚明。
  2.按汽車行駛時，駕駛人應注意車前狀況及兩車併行之間隔，
    並隨時採取必要之安全措施，道路交通安全規則第93條前段
    、第94條第1 項、第3 項亦有明定。徵以當時被告與被害人
    所處環境相同，堪信被害人其時亦無不能注意之情形。復衡
    被告既有查見被害人駛近而鳴按喇叭，足認被害人亦可經此
    查見被告停等於民生路而欲起駛穿越民生路之事，被害人猶
    續向前行，堪認被害人亦未注意其車前被告行車動向，終致
    其騎乘之上開車牌號碼OZB －427 號重型機車前車頭撞及被
    告騎乘之上開車牌號碼PYX －671 號重型機車後車尾，因而
    生本案交通事故，被害人之駕駛行為同有過失，堪可認定。
    惟被害人縱有上揭過失行為，但被告之過失行為與之併存，
    同致本案交通事故發生，被告自仍應負過失責任。
  3.刑法上之過失，其過失行為與結果間，在客觀上有相當因果
    關係始得成立。所謂相當因果關係，係指依經驗法則，綜合
    行為當時所存在之一切事實，為客觀之事後審查，認為在一
    般情形下，有此環境、有此行為之同一條件，均可發生同一
    之結果者，則該條件即為發生結果之相當條件，行為與結果
    即有相當之因果關係。反之，若在一般情形下，有此同一條
    件存在，而依客觀之審查，認為不必皆發生此結果者，則該
    條件與結果不相當，不過為偶然之事實而已，其行為與結果
    間即無相當因果關係，最高法院76年台上字第192 號判例揭
    示甚明。首查，被告於上揭時、地駛入被害人騎乘之民生路
    西向東方向慢車道後遭被害人自其後方撞及，被害人因此倒
    地受有腦幹挫傷性出血、硬腦膜下顱內出血及多處擦傷之傷
    害，業說明如前。次查，就被害人於受傷後之就醫情形，經
    本院分別函詢高雄長庚醫院、屏東民診處，其函覆分敘如下
    ：1.高雄長庚醫院函覆略以：被害人於99年6 月3 日至本院
    急診、住院之診斷為外傷性顱內出血，經開顱手術治療後於
    7 月27日出院，且被害人出院時呈現重度昏迷狀態，須使用
    氧氣面罩，並採鼻胃管灌食；而依被害人12月17日最末次至
    本院腦神經外科就診之病情研判，因其臨床仍呈現重度昏迷
    狀態，評估日常生活須完全依賴他人照顧，惟此仍應依病患
    實際病情為主等語；2.屏東民診處函覆略謂：被害人自99年
    7 月27日至本院住院治療，其間共住院7 次，就診情形如下
    ：(1)99年7 月27日至99年8 月14日，住院原因為肺炎瀕臨呼
    吸衰竭、高鈉血症、頭部外傷併硬腦膜下出血及蛛網膜下出
    血術後。(2)99年8 月17日至99年9 月10日，住院原因為肺炎
    、高鈉血症、褥瘡（耳後及薦部）。(3)99年9 月25日至99年
    10月12日住院原因為泌尿道感染、肺炎及頭部外傷硬腦膜下
    出血及蛛網膜下出血術後併四肢癱瘓。(4)99年12月22日至99
    年12月23日住院原因為泌尿道感染併敗血症休克、肺炎、疑
    壓力性潰瘍併出血、急性腎衰竭。(5)100 年1 月25日至100
    年1 月31日住院原因為中樞性尿崩症、泌尿道感染、消化性
    潰瘍、慢性支氣管炎、疥瘡。(6)100 年2 月23日至100 年3
    月11日住院原因為泌尿道感染、慢性支氣管炎、中樞性尿崩
    症、高鈉血症、消化性潰瘍、褥瘡、手癬、右前臂毛襄炎。
    (7)100 年4 月23日至100 年4 月27日住院原因為水腦合併癲
    癇、泌尿道感染併敗血症、肺炎併呼吸衰竭經氣管內插管及
    呼吸器使用、中樞性尿崩症、陳舊性硬腦膜下出血及蛛網膜
    下出血術後併四肢癱瘓等語，有高雄長庚醫院100 年7 月15
    日（100 ）長庚院高字第A53454號函暨檢附病歷資料1 份、
    屏東民診處100 年5 月30日醫福字第10000 00091 號函暨檢
    附之病情說明、病歷資料1 份在卷可稽（見本院卷第11至29
    、64至229 頁）。另再經本院就被害人目前復原狀況函詢屏
    東民診處，其函覆略稱：1.被害人自99年7 月27日由高雄長
    庚醫院轉至本院住院治療，於肺炎治療後，轉入本院護理之
    家安養；2.被害人目前長期臥床，仍無理解能力及語言能力
    也無行動能力，依目前醫療技術無完全治療之可能，日後無
    法自理生活等語，有該處100 年9 月26日醫福字第10000001
    48號函暨檢附之病情說明、病歷資料1 份存卷可證（見本院
    卷第252 至270 頁）。綜上，可知被害人於99年6 月3 日因
    與被告碰撞倒地而受有腦幹挫傷性出血、硬腦膜下顱內出血
    及多處擦傷之傷害傷後，多處擦傷，即再於當日轉院至高雄
    長庚醫院住院診療，迄99年7 月27日出院時，被害人雖經診
    治仍呈重度昏迷情形，而於被害人出院當日復再轉院至屏東
    民診處繼續治療，嗣並入住屏東民診處護理之家安養，迄今
    仍呈無理解、語言、行動能力症狀，衡以被害人上揭情形均
    經各該醫院醫師之專業診斷，而查其間被害人並未遭逢其他
    事故，且自上開醫院檢附之病歷資料，亦查無被害人前有重
    大疾病、或各醫院醫師之醫療行為有何疏失之處，復酌被害
    人於本案交通事故時所受主要傷勢集中在腦部，而腦部係身
    體之重要器官，掌管人身各項功能運作，在一般情形下，若
    腦部受創，自有可能因此造成人體機能障礙，堪認被告上開
    過失行為致被害人腦幹挫傷性出血、硬腦膜下顱內出血後，
    續造成被害人迄今仍呈無理解、語言、行動能力之後遺症，
    故而，被告過失行為與被害人上開後遺症間，當具相當因果
    關係，自屬無疑。
(四)、稱重傷者，謂下列傷害：毀敗或嚴重減損一目或二目之視能
    ；毀敗或嚴重減損一耳或二耳之聽能；毀敗或嚴重減損語能
    、味能或嗅能；毀敗或嚴重減損一肢以上之機能；毀敗或嚴
    重減損生殖之機能；其他於身體或健康，有重大不治或難治
    之傷害，刑法第10條第4 項定有明文。次按刑法第10條第4
    項第6 款所謂其他於身體或健康有重大不治或難治之傷害，
    係指傷害重大，且不能治療或難於治療者而言，最高法院著
    有29年上字第685 號判例可資參照。查被害人現仍有無理解
    、語言、行動能力之後遺症，無法自理生活，且依目前醫療
    技術無完全治療之可能，亦經屏東民診處函覆如前，是被害
    人確受有身體或健康重大難治之傷害，核屬刑法第10條第4
    項第6 款之重傷害乙節，堪以認定。
(五)、卷附臺灣省車輛行車事故覆議鑑定委員會99年11月15日覆議
    字第0996204430號函雖稱：「本案僅有楊君之一方供詞，且
    現有調查資料缺乏：１、羅君肇事經過之筆錄。２、兩車倒
    地位置之肇事現場（均已移動）。３、兩車相對碰撞損壞部
    位比對情形等跡證可資研判，致無法研析確認：本案肇事實
    際情形，故肇事實情不明，無法釐清雙方當事人肇事責任，
    本會未便遽以明確覆議」等語，有上揭函文1 紙存卷可參（
    見偵卷第15頁）。然經本院綜合被告供述內容及證人簡信旭
    證述情節，復參酌道路交通事故現場圖及現場照片等事證，
    堪可認定被告過失情節如前，是臺灣省車輛行車事故覆議鑑
    定委員會僅以缺乏被害人筆錄、本案肇事車輛倒地位置等無
    從調查之事項，未細予勾稽推敲被告歷次警詢、偵訊時之供
    述內容，逕謂無法釐清被告及被害人責任等語，尚非適當，
    自不足據為被告有利之認定。
(六)、綜上所述，被告騎乘上開車牌號碼PYX －671 號重型機車於
    上揭時、地與被害人發生碰撞確有過失，且其過失行為與被
    害人上開後遺症間亦具相當因果關係，被告及其辯護人上揭
    所辯，難認有理，本案事證明確，被告犯罪洵堪認定，應依
    法論科。至被告辯護人固聲請本院勘驗本案交通事故現場，
    以證明「本案交通事故現場之實際狀況，被告確實是在由西
    往東方向之正常車道行駛而遭羅經相從後方追撞」云云，惟
    查本案交通事故現場已經承辦員警於處理本案交通事故時拍
    照後列印附卷，有現場照片6 張存卷可證；另經本院再行函
    囑承辦警員至現場拍照後列印提出本院，亦有照片6 張附卷
    可考（見本院卷第279 至281 頁），是本案交通事故現場實
    際狀況如何，觀之上揭照片自明，是其待證事實已致明瞭無
    再行勘驗之必要。況本案交通事故發生於99年6 月3 日，其
    現場相關事證早已滅失，縱行勘驗亦無可能重現「被告確實
    是在由西往東方向之正常車道行駛而遭羅經相從後方追撞」
    之待證事實，被告辯護人聲請勘驗本案交通事故現場所欲證
    明之待證事實，亦屬不能以勘驗之證據方法調查者，應依刑
    事訴訟法第163 條之2 第1 項、第2 項第1 款、第3 款規定
    裁定駁回，併此敘明。
二、論罪科刑部分：
(一)、刑法上所謂業務，係指個人基於其社會地位繼續反覆所執行
    之事務，包括主要業務及其附隨之準備工作與輔助事務在內
    。此項附隨之事務，並非漫無限制，必須與其主要業務有直
    接、密切之關係者，始可包含在業務概念中，而認其屬業務
    之範圍（最高法院89年臺上字第8075號號判例要旨參照）。
    查本案被告為中華郵政公司郵務士，其業務為騎乘中華郵政
    公司機車遞送郵件，而本案交通事故係發生於被告執行遞送
    郵件途中等情，業據被告供陳明確（見本院卷第44頁反面）
    ，並經本院認定如前，從而騎乘機車應係被告基於其社會地
    位繼續反覆執行之事務，而為被告之主要業務，自該當刑法
    上之業務行為無疑，是核被告所為，係犯刑法第284 條第2
    項後段之業務過失致重傷害罪。
(二)、被告於本案交通事故發生後停留現場，並在偵查機關尚不知
    孰為犯罪嫌疑人時，向到場處理本案交通事故之承辦警員承
    認其為肇事人等情，有屏東縣政府警察局道路交通事故肇事
    人自首情形紀錄表1 紙在卷可證（見本院卷第238 頁），堪
    認被告係對於未發覺之罪自首，且未逃避而接受本院裁判，
    節省司法資源耗費，爰依刑法第62條前段之規定減輕其刑，
    並依法先加後減之。雖被告事後猶辯稱其無過失云云，惟此
    仍屬其辯護權合理行使範圍，尚無不影響其自首之效力（最
    高法院99年度台上字第7333號判決要旨參照），併此說明。
(三)、爰審酌被告前無犯罪前案紀錄，有臺灣高等法院被告前案紀
    錄表1 份在卷可按（見本院卷第5 頁），素行良好；從事郵
    務士工作亦受各方肯定，有被告提出之剪報及信函1 份在卷
    可稽（見本院卷第286 至288 頁），品性非惡。惟酌其過失
    行為致被害人受重傷，迄今仍無理解、言語、行動能力，犯
    罪所生損害甚鉅；迄今未能與被害人或其家屬達成和解，或
    賠償被害人醫療、生活等相關費用，彌補所造成損害，犯罪
    後之態度非佳。兼衡被害人就本案交通事故之生成亦同有過
    失等一切情狀，量處如主文所示之刑，並諭知易科罰金之折
    算標準。
據上論斷，應依刑事訴訟法第299 條第1 項前段、第163 條之2
第1 項、第2 項第1 款、第3 款，刑法第284 條第2 項後段、第
62條前段、第41條第1 項前段，刑法施行法第1 條之1 第1 項、
第2 項前段，判決如主文。
本案經檢察官邱呂凱到庭執行職務。
中    華    民    國   100    年    12    月    22    日
                  刑事第五庭  審判長法  官  林家聖
                                    法  官  劉怡孜
                                    法  官  黃柏霖
以上正本證明與原本無異。
如不服本判決應於收受判決後10日內向本院提出上訴書狀，並應
敘述具體理由；其未敘述上訴理由者，應於上訴期間屆滿後20日
內向本院補提理由書（均須按他造當事人之人數附繕本）「切勿
逕送上級法院」。
中    華    民    國   100    年    12    月    27    日
                                    書記官  史安琪
附錄本案論罪科刑法條：刑法第284 條第2 項後段。
中華民國刑法第284條
（過失傷害罪）
因過失傷害人者，處 6 月以下有期徒刑、拘役或 5 百元以下罰
金，致重傷者，處 1 年以下有期徒刑、拘役或 5 百元以下罰金
。
從事業務之人，因業務上之過失傷害人者，處 1 年以下有期徒
刑、拘役或 1 千元以下罰金，致重傷者，處 3 年以下有期徒刑
、拘役或 2 千元以下罰金。